臺灣新竹地方法院刑事判決
109年度易字第557號
公  訴  人  臺灣新竹地方檢察署檢察官
被      告  蕭義均



上列被告因竊盜案件，經檢察官提起公訴（109年度偵字第5930
號），於本院準備程序進行中，被告就被訴事實為有罪之陳述，
經本院裁定改行簡式審判程序審理，判決如下：
    主      文
蕭義均攜帶兇器竊盜罪，累犯，處有期徒刑陸月，如易科罰金，
以新臺幣壹仟元折算壹日。未扣案如附表一編號1至2、4至7所示
之犯罪所得沒收，於全部或一部不能沒收或不宜執行沒收時，追
徵其價額。扣案如附表二編號1至4所示之物，沒收。
    事實及理由
一、本件犯罪事實及證據，除事實欄第3行至第4行「…持客觀可
    供兇器使用之扳手、十字螺絲起子各1支、螺絲套筒及萬用
    起子各2支…」應予更正；證據部分，應補充「職務報告、新
    竹縣政府警察局車輛尋獲電腦輸入單、失車-案件基本資料
    詳細畫面報表及車輛詳細資料報表等件」被告蕭義均於本院
    準備程序及審理時之自白」，餘均引用檢察官起訴書之記載
    （如附件）。
二、按所謂兇器，其種類並無限制，凡客觀上足以對人之生命、
    身體、安全構成威脅，具有危險性之兇器均屬之，且祇須行
    竊時攜帶此種具有危險性之兇器為已足，並不以攜帶之初有
    行兇之意圖為必要（最高法院79年台上字第5253號判例意旨
    參照）。經查，被告蕭義均於起訴書事實欄所示行竊時所使
    用之扳手、十字起子、螺絲套筒各1支及萬用起子2支，皆係
    金屬製造且起子尖端鋒利，質地堅硬，屬客觀上足對人之生
    命、身體造成危險之兇器無疑。核被告如起訴書事實欄所為
    ，係犯刑法第321條第1項第3款之攜帶兇器竊盜罪。又被告
    前於104年6月間，因眅賣第三級毒品案件，經本院以102年
    度訴字第195號判決判處應執行有期徒刑3年4月，於104年7
    月4日確定，於105年2月23日入監執行，於107年3月9日縮短
    刑期假釋出監，所餘刑期付保護管束，嗣於108年5月6日保
    護管束期滿假釋未經撤銷，視為已執行完畢等情，有臺灣高
    等法院被告前案紀錄表在卷可佐（見本院卷第12頁至第13頁
    、第18頁），其於5 年以內故意再犯本案有期徒刑以上之罪
    ，為累犯，且查本件並無司法院釋字第775 號解釋所示，有
    罪刑不相當之情形，仍應依刑法第47條第1項規定，加重其
    刑。又本案被告蕭義均為如起訴書事實欄所示犯行，所竊得
    如附表所示之物品，價值非鉅，且所失物品部分經被害人謝
    佳純領回，可認遭竊對告訴人謝佳純所生之損害已減輕，復
    被告蕭義均為如起訴書事實欄所示犯行雖有攜帶兇器行竊之
    事實，然其並行為時，被害人謝佳純未在現場，則被告蕭義
    均此之犯行對於告訴人謝佳純人身安全之侵害度較低，由是
    可徵其如起訴書事實欄所示之加重竊盜犯行，除如普通竊盜
    對被害人謝佳純造成財損外，可能衍生之其他危害極低，就
    行竊因兼具攜帶兇器致須加重刑責所應蘊之不法內涵及侵害
    法益程度而言，但止於輕微，對被害人謝佳純滋生之財損更
    未能稱鉅，因之，執此微情輕節與被告蕭義均所為如事實欄
    所示攜帶兇器加重竊盜罪之法定刑相較，殊有情輕法重之憾
    ，致本院認縱科以最低度處斷刑，仍嫌過重，徒生刑罰苛虐
    之感，參酌司法院大法官會議釋字第263號解釋所揭櫫「若
    有情輕法重之情形者，裁判時本有刑法第59條酌量減輕其刑
    規定之適用」之旨，要見被告蕭義均就起訴書事實欄所示犯
    行尚具堪值憫恕之處，爰依刑法第59條規定，酌減被告此部
    分之刑。被告蕭義均就事實欄所示犯行部分，有如上刑之加
    重及減輕事由，爰依法先加後減之。
三、爰以行為人之責任為基礎，審酌被告蕭義均任意竊取他人物
    品，顯乏尊重他人財產權之觀念，應予非難，惟其犯後始終
    坦承竊盜犯行，兼衡其係因將友人之機車損壞，無力賠償，
    遂至新竹市自由路天橋下，見被害人之機車停放於該處無人
    看管，而下手拆解機車竊取零件，而改安裝在友人莊展晟所
    有之機車上，以免去修車費之犯罪動機、目的、手段，兼衡
    所竊取物品之價值非鉅，部分零件業經被害人領回，其所受
    損害業已減輕，暨被告自述高中畢業之智識程度、目前在監
    執行之生活狀況（見本院卷第115頁）等一切情狀，量處如
    主文所示之刑，暨諭知易科罰金之折算標準，以示懲儆。
四、沒收：
　㈠按犯罪所得屬於犯罪行為人者，沒收之，於全部或一部不能
    沒收或不宜執行沒收時，追徵其價額；犯罪所得已實際合法
    發還被害人者，不予宣告沒收或追徵；刑法第38條之1第1項
    前段、第3項、第5項分別定有明文。被告本案所竊得之物，
    除附表一編號1至2、4至7所示之物外，如附表一編號3所示
    之引擎業由被害人領回，有贓物認領保管單在卷可佐（見偵
    查卷第19頁），是被告本所竊得如附表一編號1至2、4至7所
    示之物，為犯罪所得，應依刑法第38條之1第1項、第3 項規
    定宣告沒收，並於全部或一部不能沒收或不宜執行沒收時，
    追徵其價額。至「追徵」為沒收不能或不宜時之替代措施，
    性質上為檢察官之執行方法，將舊制之追徵、抵償、追繳等
    方法統一稱為「追徵」，此不僅包括沒收原物為金錢以外之
    其他財物而不能或不宜沒收時，亦包括沒收原物為金錢而不
    能或不宜沒收時，均得宣告以追徵方法替代，至於實際執行
    上究應如何以金錢繳納或金錢以外之其他財產抵充，則由檢
    察官依具體情況執行之，附此敘明。
  ㈡又扣案如附表二編號1至4所示之工具，均為被告所有，且供
    本件犯罪所用之，業據被告供承在卷（見本院卷第115頁）
    ，爰依刑法第38條第2項規定沒收之。至於扣案如附表二編
    號5至6所示之物，非被告所有，且非供本件犯罪所用之物，
    與沒收規定不符，爰不予宣告沒收。
據上論斷，應依刑事訴訟法第273條之1第1項、第299條第1 項前
段、第310條之2、第454條第2項，判決如主文。
本案經檢察官翁貫育提起公訴，檢察官孫立婷到庭執行職務。
中    華    民    國   110    年    2    月    8     日
                  刑事第七庭    法  官    華澹寧
以上正本證明與原本無異。　　　　　　　　　
如不服本判決應於收受判決後20日內向本院提出上訴書狀，並應
敘述具體理由。其未敘述上訴理由者，應於上訴期間屆滿後20日
內向本院補提理由書(均須按他造當事人之人數附繕本)「切勿逕
送上級法院」。
中    華    民    國   110    年    2    月    8     日
                                書記官    吳羽君
附錄本案論罪科刑法條全文：
刑法第321條第1項第3款
犯前條第1項、第2項之罪而有下列情形之一者，處6月以上5年以
下有期徒刑，得併科50萬元以下罰金：
三、攜帶兇器而犯之者。

附表一：
編號 物品名稱 數量 單位  1 腳踏板殼  1 個  2 龍頭大燈殼  1 個  3 引擎（引擎號碼LT038350號）  1 個  4 汽缸  1 個  5 排氣管  1 個  6 椅墊  1 個  7 煞車燈殼  1 個 

附表二：
編號 物品名稱 數量 單位  1 扳手  1 支  2 十字螺絲起子  1 支  3 螺絲套筒  2  支  4 萬用起子  2 支  5 一字螺絲起子  1 支  6 萬用鐵鎚  1 支 




（附件）
臺灣新竹地方檢察署檢察官起訴書　
                                     109年度偵字第5930號
    被　　　告　蕭義均　
上列被告因竊盜案件，業經偵查終結，認應提起公訴，茲將犯罪
事實及證據並所犯法條分敘如下：
        犯罪事實
一、蕭義均於民國109年5月間某日，行經新竹市自由路橋下，見
    謝佳純所有之車牌號碼000-000號重型機車停放該處，竟意
    圖為自己不法之所有，基於竊盜之犯意，持客觀上可供兇器
    使用之十字起子、套筒及T桿（未扣案），拆除竊取該車之
    腳踏板殼、龍頭大燈殼、引擎（引擎號碼：LT038350號）、
    汽缸、排氣管、椅墊及煞車燈殼，並將竊得之腳踏板殼、龍
    頭大燈殼、引擎（引擎號碼：LT038350號）改裝設在其向友
    人莊展晟借用之車牌號碼000-000號重型機車上使用。嗣於1
    09年5月21日凌晨3時45分許，蕭義均騎乘該改懸掛其所有車
    牌號碼000-000號車牌之559-DKJ號重型機車行經新竹縣○○鄉
    ○○路00號旁時為警查獲，並扣得上揭謝佳純所有，遭蕭義均
    改裝至車牌號碼000-000號重型機車上之零件，始悉上情。
二、案經新竹縣政府警察局新湖分局報告偵辦。
        證據並所犯法條
一、上開犯罪事實，業據被告蕭義均於警詢及偵訊中坦承不諱，
    核與被害人謝佳純及證人莊展晟於警詢中之陳述情節相符，
    並有新竹縣政府警察局新湖分局扣押筆錄、扣押物品目錄表
    、贓物認領保管單及查獲現場照片附卷可稽，足徵被告之自
    白與事實相符，其犯嫌足以認定。
二、核被告所為，係犯刑法第321條第1項第3款之攜帶兇器加重
    竊盜罪嫌。另本件被告之犯罪所得，請依法宣告沒收；被告
    所有供本案犯罪所用之犯罪工具因未扣案，為免將來執行困
    難，爰不聲請宣告沒收。
三、依刑事訴訟法第251條第1項提起公訴。
    此　致
臺灣新竹地方法院
中　　華　　民　　國   109  　年     6     月    24   日
                              檢  察  官   翁貫育
本件正本證明與原本無異